臺灣屏東地方法院刑事判決
110年度訴字第544號
公  訴  人  臺灣屏東地方檢察署檢察官
被      告  張博智


指定辯護人  林福容律師
被      告  林義凱


指定辯護人  吳忠諺律師
被      告  許嚴智



指定辯護人  本院公設辯護人謝弘章
上列被告因違反毒品危害防制條例案件，經檢察官提起公訴（11
0年度偵字第7429號、110年度偵字第7430號、110年度偵字第754
8號）及移送併辦（110年度偵字第10765號、110年度偵字第1076
6號、110年度偵字第10841號），本院判決如下：
    主  文
乙○○共同犯販賣第二級毒品未遂罪，處有期徒刑壹年。緩刑參年
，緩刑期間付保護管束，並應於本判決確定後貳年內向指定之政
府機關、政府機構、行政法人、社區或其他符合公益目的之機構
或團體提供壹佰貳拾小時之義務勞務。扣案如附表一編號1至3所
示之物均沒收銷燬；扣案如附表一編號7所示之物沒收。
甲○○共同犯販賣第二級毒品未遂罪，處有期徒刑壹年貳月，扣案
如附表一編號1至3所示之物均沒收銷燬；扣案如附表二編號2、1
8、19所示之物均沒收。又犯轉讓禁藥罪，處有期徒刑貳月。又
犯販賣第二級毒品未遂罪，處有期徒刑壹年貳月，扣案如附表二
編號1、4至14所示之物均沒收銷燬；扣案如附表二編號2、18、1
9所示之物均沒收。應執行有期徒刑貳年，緩刑伍年，緩刑期間
付保護管束，並應於本判決確定後肆年內向指定之政府機關、政
府機構、行政法人、社區或其他符合公益目的之機構或團體提供
貳佰肆拾小時之義務勞務。
丙○○犯販賣第二級毒品未遂罪，累犯，處有期徒刑參年。扣案如
附表三編號1至5所示之物，均沒收銷燬；扣案如附表三編號6所
示之物沒收。
    事  實
一、乙○○、甲○○及丙○○均明知甲基安非他命為毒品危害防制條例
    所列管之第二級毒品，依法不得販賣、持有，甲○○亦明知甲基
    安非他命屬藥事法所管制之禁藥，未經許可不得轉讓，竟分
    別為下列行為：
（一）乙○○、甲○○共同基於販賣第二級毒品以營利之犯意聯絡，
      先由乙○○於110年7月25日22時21分許，在其位於屏東縣○○
      鎮○○○街00號8樓住處內，以其所持用如附表一編號7所示
      之行動電話，透過網際網路連結登入「grindr」交友軟體，
      並以「27」之名義主動與執行網路巡邏勤務之屏東縣政府警
      察局東港分局偵查隊員警攀談，且主動傳送「你有東西？
      」、「我有東西」、「所以1000？」、「那我可以賣你」
      、「ice」等訊息予該員警，表示其有販賣毒品，雙方遂
      就交易之毒品種類、價金、時間及地點達成合意。嗣甲○○於1
      10年7月28日19時許，在乙○○上址住處內，將擬販賣予員
      警之如附表一編號1至3所示之甲基安非他命3包交付予乙○○，甲○○另基於轉讓禁藥之犯意，無償交付數量未達10公克
      之如附表一編號4所示之甲基安非他命1包予乙○○作為共同
      販毒之報酬，而以此方式轉讓禁藥予乙○○；乙○○即於同日
      19時28分許，將如附表一編號1至3所示之甲基安非他命3
      包攜往交易地點(即屏東縣○○鎮○○○街000號前)，擬以新臺
      幣（下同）4,500元之價格與員警進行交易之際，旋遭員警
      表明身分當場查獲而未遂，並扣得如附表一編號1至7所示
      之物。
（二）乙○○於上述交易過程經員警當場查獲遭逮捕後，為配合警
      方執行毒品來源查緝任務，乃於110年7月29日10時30分許
      ，以LINE通訊軟體與甲○○聯繫，佯稱有人需要毒品，央請
      其攜往交付云云，迨其等約妥交易甲基安非他命之事宜，
      甲○○遂基於販賣第二級毒品以營利之犯意，旋即於同日11
      時35分許，前往乙○○上址住處前與乙○○及假冒為買家之員
      警會面，而於交付價值5,000元之如附表二編號1所示甲基
      安非他命1包予乙○○，且乙○○交付員警事先所給之5,000元
      予甲○○之際，即遭員警表明身分當場查獲而未遂，並扣得
      如附表二編號1至3所示之物，復經乙○○同意，在乙○○上址
      住處內扣得甲○○所有如附表二編號4至19所示之物。
（三）甲○○於前述交易過程經員警當場查獲遭逮捕後，為配合警
      方執行毒品來源查緝任務，乃於110年7月29日14時40分許
      ，以LINE通訊軟體與丙○○聯繫，佯稱有人需要毒品，央請
      其攜往交付云云，迨其等約妥交易甲基安非他命之事宜，
      丙○○遂基於販賣第二級毒品以營利之犯意，旋即於同日16
      時35分許，前往址設屏東縣○○鎮○○○街000號之東之港汽車
      旅館103號房與甲○○及假冒為買家之員警會面，而於交付
      價值15,000元之如附表三編號1、2所示甲基安非他命2包
      予甲○○之際，即遭員警表明身分當場查獲而未遂，並扣得
      如附表三編號1至6所示之物。
二、案經屏東縣政府警察局東港分局報告臺灣屏東地方檢察署檢
    察官偵查後提起公訴及移送併辦。　　
    理  由
壹、程序部分：
　　被告以外之人於審判外之言詞或書面陳述，除法律有規定者
    外，不得作為證據，刑事訴訟法第159條第1項固有明文。惟
    被告以外之人於審判外之陳述，經當事人於審判程序同意作
    為證據，法院審酌該言詞陳述或書面陳述作成時之情況，認
    為適當者，亦得為證據，刑事訴訟法第159條之5第1項亦有
    明文。查本判決下列所引用之被告以外之人於審判外之言詞
    或書面陳述，雖屬傳聞證據，惟均經檢察官、被告、辯護人
    於本院準備程序中表示同意作為證據（見本院卷第105頁）
    ，本院審酌此等證據資料製作時之情況，尚無違法不當及證
    明力明顯過低之瑕疵，亦認為以之作為證據應屬適當，故揆
    諸前開規定，爰逕依刑事訴訟法第159條之5規定，認前揭證
    據資料均例外有證據能力，合先敘明。又本判決所引用其他
    資以認定事實所憑之非供述證據，經本院提示後，檢察官、
    被告、辯護人均不爭執證據能力，復無證據足認係公務員違
    背法定程序所取得，亦均有證據能力。
貳、實體部分：
一、認定犯罪事實所憑之證據及理由：
（一）上開犯罪事實，迭據被告乙○○、甲○○、丙○○於警詢、偵查
      中及本院審理時，均坦承不諱。經查，被告等人自白之情
      節，互核相符，並有指認犯罪嫌疑人紀錄表(被告乙○○指
      認被告甲○○部分)、自願受搜索同意書(搜索處所：被告乙○○上址住處)、被告乙○○以grindr交友軟體及line通訊軟
      體與警方對話紀錄畫面擷圖、被告乙○○與甲○○之LINE通訊
      軟體訊息畫面擷圖、被告甲○○與丙○○之LINE通訊軟體訊息
      畫面擷圖、高雄市立凱旋醫院110年8月25日高市凱醫驗字
      第69271號、第69272號、第69273號濫用藥物成品檢驗鑑
      定書各1份、屏東縣政府警察局東港分局搜索扣押筆錄、
      扣押物品目錄表、扣押物品收據各4份及現場蒐證畫面照
      片(查獲被告乙○○部分共計19張，查獲被告甲○○部分共計1
      0張)29張在卷可資佐證。此外，復有如附表一、附表二、
      附表三所示物品扣案足證，其中如附表一編號1至4、附表
      二編號1、4至14、附表三編號1至2、3至5所示物品之內含
      物成分經送鑑驗後，均檢出第二級毒品甲基安非他命成分
      ，亦有高雄市立凱旋醫院濫用藥物成品檢驗鑑定書3份在
      卷可考，從而，被告3人上開任意性之自白，與卷內之積
      極證據參核相符，堪以採認。
（二）販賣毒品者，其主觀上須有營利之意圖，且客觀上有販賣
      之行為，即足構成，至於實際上是否已經獲利，則非所問
      。即於有償讓與他人之初，係基於營利之意思，並著手實
      施，而因故無法高於購入之原價出售，最後不得不以原價
      或低於原價讓與他人時，仍屬販賣行為。有償轉讓者，必
      須始終無營利之意思，而以原價或低於原價讓與他人，才
      可認為不屬於販賣行為，而僅以轉讓罪論處。衡以近年來
      毒品之濫用，危害國民健康與社會安定日益嚴重，治安機
      關對於販賣或施用毒品之犯罪行為，無不嚴加查緝，各傳
      播媒體對於政府大力掃毒之決心亦再三報導，已使毒品不
      易取得且物稀價昂，苟被告於有償交付毒品之交易過程中
      無利可圖，縱屬至愚，亦無甘冒被取締移送法辦判處重刑
      之危險而平白從事上開毒品交易之理。是其販入之價格必
      較其出售之價格為低，而有從中賺取買賣價差或量差牟利
      之意圖及事實，應屬合理認定。又販賣毒品係違法行為，
      非可公然為之，而毒品亦無公定價格，係可任意分裝增減
      分量及純度，且每次買賣之價格、數量，亦隨時依雙方之
      關係深淺、資力、需求量、對行情之認知、來源是否充裕
      、查緝是否嚴緊、購買者被查獲時供述購買對象之可能風
      險之評估等因素，而異其標準，機動調整，非可一概論之
      。從而販賣之利得，除非經行為人詳細供出所販賣之毒品
      之進價及售價，且數量俱臻明確外，實難察得其交易實情
      ，然販賣者從價差或量差中牟利，方式雖異，惟其販賣行
      為意在營利則屬同一。從而，舉凡「有償交易」，除足以
      反證行為人確係另基於某種非圖利本意之關係外，通常尚
      難因無法查悉其精確之販入價格，作為是否高價賣出之比
      較，諉以無營利之意思而阻卻販賣犯行之追訴（最高法院
      107年度台上字第2233號判決意旨參照）。審酌被告3人於
      案發當時均已為具有通常智識能力之成年人，且被告丙○○
      前曾因違反毒品危害防制條例案件經法院判刑確定之前科
      ，有其臺灣高等法院被告前案紀錄表1份在卷足憑，被告3
      人對於販賣毒品屬國家嚴格取締之重罪，當無不知之理，
      苟無利潤可圖，被告3人應不至於甘冒遭查緝法辦而罹重
      刑之風險，且本案被告3人交易第二級毒品甲基安非他命
      均屬有償交易，被告丙○○於警詢中亦自承本次完成毒品交
      易可獲利3,000元等語，是認被告3人就上開販賣第二級毒
      品之犯行，確實各係利用販賣毒品行為獲利，主觀上均具
      有販賣毒品以營利之意圖至明。
（三）綜上證據及理由，本件被告3人所犯，事證均屬明確，皆
      應依法論科。
二、論罪科刑部分：
（一）甲基安非他命雖係毒品危害防制條例所列管之第二級毒品
      ，但亦屬於藥事法所稱之禁藥（即藥事法第22條第1款規
      定所稱「經中央衛生主管機關明令公告禁止製造、調劑、
      輸入、輸出、販賣或陳列之毒害藥品」），行為人明知禁
      藥甲基安非他命而轉讓者，除成立毒品危害防制條例第8
      條第2項之轉讓第二級毒品罪外（指未達法定應加重其刑
      之一定數量），亦構成藥事法第83條第1項之轉讓禁藥罪
      ，屬同一犯罪行為同時有二種法律可資處罰之法規競合關
      係。因轉讓禁藥罪之法定刑為7年以下有期徒刑，得併科
      新臺幣（下同）5000萬元以下罰金，較轉讓第二級毒品罪
      之法定刑6月以上5年以下有期徒刑，得併科70萬元以下罰
      金為重，應依重法優於輕法之原則，擇較重之轉讓禁藥罪
      論處（最高法院109年度台上大字第1089號裁定意旨參照
      ）。經查，被告甲○○於上開事實欄一（一）所示之轉讓時
      間、地點，無償轉讓如附表一編號4所示之甲基安非他命1
      包予被告乙○○供施用，轉讓之數量並未逾「轉讓毒品加重
      其刑之數量標準」第2條第1項第2款所定之淨重10公克以
      上，亦非轉讓甲基安非他命予未成年人或懷胎婦女，依前
      揭規定與說明，應適用藥事法第83條第1項之轉讓禁藥罪
      。
（二）如事實欄一（一）所示犯行部分，被告乙○○與佯裝買家之
      員警達成買賣毒品之合意後，依約將毒品帶往約定之交易
      地點，固已著手實施販賣毒品之行為，惟因與被告乙○○交易
      之員警，僅係在蒐集販毒事證，並無購買毒品之真意，自
      不能完成毒品買賣，則被告乙○○、甲○○之販賣第二級毒品
      犯行尚屬未遂；而如事實欄一（二）（三）所示犯行部分
      ，被告甲○○與被告乙○○及被告丙○○與被告甲○○分別達成買
      賣毒品之合意後，分別依約將毒品交付予被告乙○○、甲○○
      ，固均已著手實施販賣毒品之行為，惟因被告乙○○、甲○○
      係為配合警方執行毒品來源查緝任務，並無購買毒品之真
      意，自不能完成毒品買賣，則被告甲○○、丙○○之販賣第二
      級毒品犯行均尚屬未遂。　　　
（三）是核被告乙○○、甲○○就事實欄一（一）所為，均係犯毒品
      危害防制條例第4條第2項、第6項之販賣第二級毒品未遂
      罪；被告甲○○就事實欄一（二）所為，係犯毒品危害防制
      條例第4條第2項、第6項之販賣第二級毒品未遂罪及藥事
      法第83條第1項之轉讓禁藥罪；被告丙○○就事實欄一（三
      ）所為，係犯毒品危害防制條例第4條第2項、第6項之販
      賣第二級毒品未遂罪。被告乙○○、甲○○、丙○○為販賣第二
      級毒品而持有之低度行為，為其販賣之高度行為所吸收，
      均不另論罪。又藥事法並無處罰持有禁藥之明文，故依法
      律適用整體性法理，自無轉讓禁藥甲基安非他命前持有該
      禁藥之低度行為，為轉讓之高度行為所吸收問題（最高法
      院98年度台上字第5362號判決意旨參照），附此敘明。被
      告乙○○、甲○○就上開事實欄一（一）販賣第二級毒品未遂
      犯行，有犯意聯絡及行為分擔，應依刑法第28條之規定，
      論以共同正犯。被告甲○○所犯3罪(即2個販賣第二級毒品
      未遂罪及1個轉讓禁藥罪)，犯意各別，行為互殊，應予分論
      併罰。又臺灣屏東地方檢察署檢察官以110年度偵字第107
      65號、110年度偵字第10766號、110年度偵字第10841號移
      送本院併辦之事實，與被告3人上開被訴事實為同一犯罪
      事實，本院自得併予審理，附此敘明。　　　
（四）被告丙○○前因施用毒品案件，經臺灣橋頭地方法院以109
      年度簡字第1341號判決判處有期徒刑3月確定，於110年3
      月23日易科罰金執行完畢，有臺灣高等法院被告前案紀錄
      表附卷足憑，是被告丙○○於前揭徒刑之執行完畢後，於5
      年內故意再犯本件有期徒刑以上之罪，為累犯；又按「刑
      法第47條第1項規定：『受徒刑之執行完畢，或一部之執行
      而赦免後，5年以內故意再犯有期徒刑以上之罪者，為累
      犯，加重本刑至二分之一。』有關累犯加重本刑部分，不
      生違反憲法一行為不二罰原則之問題。惟其不分情節，基
      於累犯者有其特別惡性及對刑罰反應力薄弱等立法理由，
      一律須加重最低本刑，於不符合刑法第59條所定要件之情
      形下，致生行為人所受之刑罰超過其所應負擔罪責之個案
      ，其人身自由因此遭受過苛之侵害部分，對人民受憲法第
      8條保障之人身自由所為限制，不符憲法罪刑相當原則，
      牴觸憲法第23條比例原則。於此範圍內，有關機關應自本
      解釋公布之日起2年內，依本解釋意旨修正之。於修正前
      ，為避免發生上述罪刑不相當之情形，法院就該個案應依
      本解釋意旨，裁量是否加重最低本刑」，司法院大法官會
      議業於108年2月22日公布釋字第775號解釋。故被告丙○○
      客觀上已該當刑法第47條第1項所定之累犯要件，然是否
      應依該規定加重其刑，仍應具體審酌個案情節決定。本院
      審酌被告丙○○構成累犯之前案為毒品案件，而所犯本案亦
      為毒品案件，具有同質性，足見前案之徒刑執行成效不彰
      ，依累犯規定加重其最低本刑（法定刑為無期徒刑部分除
      外），尚無所受刑罰超過其所應負擔罪責之情形，應依刑
      法第47條第1項規定，除法定刑為無期徒刑部分，依刑法
      第65條第1項規定，不得加重之外，均加重其刑。又本案
      關於被告構成累犯之事實及應加重其刑之事項，業據檢察
      官於起訴書之犯罪事實欄一、證據並所犯法條欄二（五）
      提出主張並具體指出證明之方法，並經本院審理時就被告
      丙○○之科刑事項踐行調查、辯論程序（見本院卷第353至3
      55頁），被告丙○○及其辯護人於本院審理期間對此均無任
      何爭執，自得作為論以累犯及加重其刑之裁判基礎，此與
      最高法院110年度台上大字第5660號裁定之基礎事實係以
      起訴書未請求對被告依累犯規定加重其刑，法院於審理時
      ，檢察官亦未就被告構成累犯之事實及應加重其刑之事項
      有所主張，並具體指出證明之方法之情形不同，附此敘明
      。
（五）被告乙○○、甲○○、丙○○等3人之販賣第二級毒品犯行部分
      為警查獲後，於偵查中及本院審理時均自白犯行，已如前
      述，爰依毒品危害防制條例第17條第2項規定減輕其刑。
      被告丙○○部分並與前述累犯之加重規定，依法先加重（法
      定刑為無期徒刑部分除外）後減輕之。又行為人轉讓同屬
      禁藥之第二級毒品甲基安非他命（未達法定應加重其刑之
      一定數量）予成年人（非孕婦），依重法優於輕法之原則
      ，擇較重之藥事法第83條第1項轉讓禁藥罪論處，如行為
      人於偵查及歷次審判中均自白，仍應適用毒品危害防制條
      例第17條第2項規定減輕其刑（最高法院109年度台上大字
      第4243號裁定參照）。故被告甲○○就犯罪事實一（一）所
      示轉讓禁藥之犯行，於偵訊、本院準備程序及審理時均自
      白不諱，亦應依前揭規定，減輕其刑。
（六）被告乙○○、甲○○、丙○○等3人之販賣第二級毒品犯行部分
      ，均已著手於販賣第三級毒品犯行之實行，因買家並無購
      入之真意且其等係在員警監督之下而不遂，均為未遂犯，
      均應依刑法第25條第2項規定，按既遂犯之刑度遞減輕其
      刑。
（七）被告乙○○為警查獲後供出被告甲○○並因而查獲被告甲○○；
      及被告甲○○為警查獲後供出被告丙○○並因而查獲被告丙○○
      ，為起訴書及移送併辦意旨書載明，公訴檢察官就此部分
      亦不爭執，故被告乙○○及被告甲○○就渠等販賣第二級毒品
      部分均應依毒品危害防制條例第17條第1項規定，遞減輕
      其刑。至被告丙○○於偵查中雖曾供出其第二級毒品甲基安
      非他命之來源為「王銘毅」，然檢警均未因其供述而查獲
      王銘毅等情，有屏東縣政府警察局東港分局111年4月24日
      東警分偵字第11130948600號函、臺灣屏東地方檢察署111
      年4月19日屏檢介月110偵7429字第1119014937號函在卷可
      憑（見本院卷第283、285頁），故本案被告丙○○並無毒品
      危害防制條例第17條第1項規定之適用。
（八）刑法第59條之審酌：
　    按刑法第59條規定之適用，必須犯罪另有特殊之原因與環
      境，在客觀上足以引起一般同情，認為即使予以宣告法定
      最低度刑，猶嫌過重者，始有其適用。此所謂法定最低度
      刑，固包括法定最低本刑；惟遇有其他法定減輕之事由時
      ，則應係指適用其他法定減輕事由減輕其刑後之最低度刑
      而言。是必於被告適用刑法第59條以外之法定減輕事由，
      減輕其刑之後，猶堪認其犯罪之情狀，顯可憫恕，即使科
      以該「減輕後之最低度刑」仍嫌過重者，始得適用刑法第
      59條規定，再酌量減輕其刑。又是否對被告依刑法第59條
      規定酌減其刑，法院本屬有權斟酌決定。法院為該項審酌
      時，雖不排除刑法第57條所列各款情形，惟其應達於顯可
      憫恕之程度，始有該條規定之適用。被告乙○○、甲○○、丙○○等3人販毒部分經依毒品危害防制條例第17條第2項及刑
      法第25條規定遞予減輕其刑後；被告甲○○轉讓禁藥部分經
      依毒品危害防制條例第17條第2項規定減輕其刑後，刑度
      相較原本之法定刑，已有所減輕；被告乙○○、甲○○販毒部
      分除適用上開2減刑規定外，並依毒品危害防制條例第17
      條第1項之規定遞減輕，且本件被告3人並無何等足以引起
      一般人同情之客觀情狀，而確有應予憫恕之處，要無情輕
      法重之情，自無刑法第59條酌減其刑規定適用之餘地。被
      告乙○○、甲○○及其等之辯護人主張，再依刑法第59條規定
      酌減其刑云云，並非可採。
三、爰分別以行為人之責任為基礎，審酌被告3人明知毒品對於
    社會秩序及國民健康危害至深且鉅，嚴重影響社會治安，仍
    無視於國家禁絕毒品之禁令，任意販賣或轉讓甲基安非他命
    ，戕害他人身心健康，所為實有不該，而被告甲○○、丙○○前
    則曾因施用毒品案件，經觀察勒戒或判處罪刑（累犯部分不
    重複評價），亦未戒絕施用毒品之惡習，被告乙○○與被告甲○○貪圖不法利益，共同為本案事實欄一（一）所示販賣第二
    級毒品之犯行，所為均應予非難；惟審酌被告3人於犯後均
    能坦認犯行，被告乙○○、甲○○並供出毒品來源，配合檢警查
    緝，犯後態度尚可，且被告3人所販賣或轉讓毒品之數量均
    屬有限，僅止於彼此間認識之吸毒者友儕間互通有無或共享
    ，因而販賣或轉讓毒品，對社會治安及國民健康之危害性相
    對較低，兼衡本案各該販賣或轉讓毒品之種類、對象、人數
    、次數、數量及被告甲○○2次販賣毒品金額，暨被告乙○○自
    述其為高職畢業之教育程度，從事餐飲工作，月收入約2萬
    餘元，而被告甲○○自述其為大學肄業之教育程度，幫忙從事
    家中水電工作，被告丙○○高職肄業之教育程度，受僱從事地
    下室工程，月收入約5-6萬元等一切情狀，分別量處如主文
    所示之刑。另審酌被告甲○○2次販賣第二級毒品甲基安非他
    命之時間相隔僅1日，犯罪手段及行為態樣均相似，又轉讓
    禁藥之對象為被告乙○○1人，且所犯之罪均為侵害社會法益
    之犯罪，罪質相同，並參諸刑法第51條第5款係採限制加重
    原則，而非累加原則之意旨，就被告甲○○於審理時當庭聲請
    所犯事實欄一（一）（二）所示不得易科罰金、不得易服社
    會勞動之販賣毒品部分，及如事實欄一（一）所示不得易科
    罰金、得易服社會勞動部分，合併定如主文所示應執行之刑
    。
四、按刑法第74條第1 項規定之緩刑要件「受2年以下有期徒刑
    、拘役或罰金之宣告，而有下列情形之一，認以暫不執行為
    適當者，得宣告2年以上5 年以下之緩刑，其期間自裁判確
    定之日起算：一、未曾因故意犯罪受有期徒刑以上刑之宣告
    者。二、前因故意犯罪受有期徒刑以上刑之宣告，執行完畢
    或赦免後，5年以內未曾因故意犯罪受有期徒刑以上刑之宣
    告者」，故緩刑宣告之前提係以受2年以下有期徒刑、拘役
    或罰金之宣告，而在數罪併罰之情形，各個宣告刑均為2 年
    以下有期徒刑，而所定應執行刑亦在2年以下者，自得宣告
    緩刑。（臺灣高等法院暨所屬法院103年法律座談會刑事類
    提案第3號、第4號參照）。據此，本件被告乙○○、甲○○前均
    未曾因故意犯罪而受有期徒刑以上刑之宣告，有臺灣高等法
    院被告前案紀錄表附卷可稽，其等此次因一時失慮，致罹刑
    典，固非可取，惟審酌其等犯後已坦承犯行，經此偵審程序
    及刑之宣告後，應知警惕而無再犯之虞，且為使其能有效回
    歸社會，重新掌握人生，並綜合考量其生活、工作狀況與家
    庭環境，暨參酌檢察官就量刑之意見，本院認前所宣告之刑
    以暫不執行為當，爰依刑法第74條第1項第1款之規定，併予
    宣告被告乙○○緩刑3年；被告甲○○緩刑5年，以勵自新。然為
    確實督促被告乙○○、甲○○能保持善良品行，並有正確法治之
    觀念，兼收啟新及惕儆之雙效，本院因認除前開緩刑宣告外
    ，尚有賦予一定負擔之必要，爰依刑法第74條第2項第5 款
    之規定，命被告乙○○於判決確定後2年內，向執行檢察官指
    定之政府機關、政府機構、行政法人、社區或其他符合公益
    目的之機構或團體提供120小時之義務勞務，並依同法第93
    條第1項第2款規定，諭知於緩刑期間付保護管束；命被告甲○○於判決確定後4年內，向執行檢察官指定之政府機關、政
    府機構、行政法人、社區或其他符合公益目的之機構或團體
    提供240小時之義務勞務，並依同法第93條第1項第2款規定
    ，諭知於緩刑期間付保護管束。至被告乙○○、甲○○於本案緩
    刑期間若違反上開所定負擔情節重大，足認原宣告之緩刑難
    收其預期效果，而有執行刑罰之必要者，依刑法第75條之1
    第1項第4 款之規定，得撤銷其緩刑之宣告，併予指明。
五、沒收：　
（一）按查獲之第二級毒品，不問屬於犯罪行為人與否，均沒收
      銷燬之，毒品危害防制條例第18條第1項定有明文。扣案
      如附表一編號1至4所示之物，經送高雄市立凱旋醫院鑑驗
      結 果，檢出第二級毒品甲基安非他命（Methamphetamine
      ）成分乙節，有該院110年8月10日高市凱醫驗字第69271
      號濫用藥物成品檢驗鑑定書在卷可稽（見110偵7430卷第2
      53頁），被告乙○○、甲○○自陳如附表編號1至3所示之物均
      為其等所有供犯本案所用而擬販賣予警方之毒品，自應依
      上開規定，於被告乙○○、甲○○2人共同販賣第二級毒品項
      下宣告沒收銷燬之。扣案如附表二編號1、4至14所示之物
      ，經送高雄市立凱旋醫院鑑驗結果，均檢出第二級毒品甲
      基安非他命（Methamphetamine）成分乙節，有該院110年
      8月10日高市凱醫驗字第69273號濫用藥物成品檢驗鑑定書
      在卷可稽（見110偵7430卷第259至263頁），被告甲○○自
      陳該等扣案物均為其所有供犯本案所用及所剩（見本院卷
      第327頁），自應依上開規定，於其單獨販毒（即最後1次
      販毒）之罪刑項下宣告沒收銷燬之。扣案如附表三編號1
      至2、3至5所示之物，經送高雄市立凱旋醫院鑑驗結果，
      檢出第二級毒品甲基安非他命（Methamphetamine）成分
      乙節，有該院110年8月10日高市凱醫驗字第69272號濫用
      藥物成品檢驗鑑定書在卷可稽（見110偵7430卷第255頁）
      ，被告丙○○自陳該等扣案物均為其所有供犯本案所用及販
      賣所剩（見本院卷第341頁），自應依上開規定，宣告沒
      收銷燬之。
（二）按犯毒品危害防制條例第4條至第9條、第12條、第13條或
      第14條第1項、第2項之罪者，其供犯罪所用之物，不問屬
      於犯罪行為人與否，均沒收之，同條例第19條第1項定有
      明文。又毒品危害防制條例第19條第1項係採義務沒收主
      義，而犯該條規定所列舉之各罪，其供犯罪所用之物，不
      問屬於犯罪行為人與否，除已證明滅失或不存在者外，法
      院即應諭知沒收，毒品危害防制條例就供犯罪所用之物，
      未有規定全部或一部不能沒收執行之方式，就此，應適用
      刑法第38條第4項追徵價額之規定（最高法院108年度台上
      字第2753號判決意旨參照）。扣案如附表一編號7所示之
      行動電話1支，被告乙○○自承係供其本案聯絡販毒所用，
      應依上開規定宣告沒收；扣案如附表二編號2所示之平板
      電腦1台，被告甲○○自承係供其本案聯絡販毒所用，扣案
      如附表二編號18、19所示之物，被告甲○○供承係供其販毒
      分裝之用（見本院卷第327頁），故應依上開規定於其2個
      販毒罪刑項下均宣告沒收；扣案如附表三編號6行動電話1
      支（IMEI：000000000000000號），被告丙○○自承係供其
      本案聯絡販毒所用（見本院卷第341頁），應依上開規定
      宣告沒收。　　
據上論斷，應依刑事訴訟法第299條第1項前段，判決如主文。
本案經檢察官李忠勳提起公訴及移送併辦，檢察官廖維中到庭執
行職務。
中　　華　　民　　國　　111 　年　　8 　　月　　19　　日
                  刑事第二庭  審判長法　官  莊鎮遠 
                                    法　官  吳昭億
                                    法　官  陳茂亭
以上正本證明與原本無異。
如不服本判決，應於收受送達後20日內向本院提出上訴書狀，其
未敘述上訴之理由者並得於提起上訴後20日內向本院補提理由書
（均須按他造當事人之人數附繕本）「切勿逕送上級法院」。
中　　華　　民　　國　　111 　年　　8 　　月　　22　　日
                                    書記官  李宛蓁
【附錄本案論罪科刑法條】
毒品危害防制條例第4條
製造、運輸、販賣第一級毒品者，處死刑或無期徒刑；處無期徒
刑者，得併科新臺幣3千萬元以下罰金。
製造、運輸、販賣第二級毒品者，處無期徒刑或10年以上有期徒
刑，得併科新臺幣1千5百萬元以下罰金。
製造、運輸、販賣第三級毒品者，處7年以上有期徒刑，得併科
新臺幣1千萬元以下罰金。
製造、運輸、販賣第四級毒品者，處5年以上12年以下有期徒刑
，得併科新臺幣5百萬元以下罰金。
製造、運輸、販賣專供製造或施用毒品之器具者，處1年以上7年
以下有期徒刑，得併科新臺幣1百50萬元以下罰金。
前五項之未遂犯罰之。

藥事法第83條
明知為偽藥或禁藥，而販賣、供應、調劑、運送、寄藏、牙保、
轉讓或意圖販賣而陳列者，處7年以下有期徒刑，得併科新臺幣5
千萬元以下罰金。
犯前項之罪，因而致人於死者，處7年以上有期徒刑，得併科新
臺幣1億元以下罰金；致重傷者，處3年以上12年以下有期徒刑，
得併科新臺幣7千5百萬元以下罰金。
因過失犯第1項之罪者，處2年以下有期徒刑、拘役或科新臺幣5
百萬元以下罰金。
第1項之未遂犯罰之。
附表一
編號 扣案物品 數量 備註 1 甲基安非他命 1包 ⑴檢驗後淨重為0.542公克 ⑵鑑別號碼：110安保247-02號 2 甲基安非他命 1包 ⑴檢驗後淨重為0.218公克 ⑵鑑別號碼：110安保247-03號 3 甲基安非他命 1包 ⑴檢驗後淨重為0.546公克 ⑵鑑別號碼：110安保247-04號 4 甲基安非他命 1包 ⑴檢驗後淨重為0.062公克 ⑵鑑別號碼：110安保247-01號 ⑶在乙○○隨身攜帶之背包內所扣得 5 吸食器 1支 由檢察官另案聲請沒收 6 現金 5,000元 其中4,500元部分為毒品交易之價金，且均已由員警取回 7 HUAWEI牌行動電話 1支 插置門號0000000000號SIM卡1枚，IMEI碼：000000000000000、000000000000000 
附表二
編號 扣案物品 數量 備註 1 甲基安非他命 1包 ⑴檢驗後淨重為1.367公克 ⑵鑑別號碼：110安保249-12號 2 平板電腦 1臺 IMEI碼：000000000000000 3 現金 5,000元 其中4,500元部分為毒品交易之價金，且均已由員警取回 4 甲基安非他命 1包 ⑴檢驗後淨重為0.524公克 ⑵鑑別號碼：110安保249-01號 5 甲基安非他命 1包 ⑴檢驗後淨重為0.558公克 ⑵鑑別號碼：110安保249-02號 6 甲基安非他命 1包 ⑴檢驗後淨重為0.537公克 ⑵鑑別號碼：110安保249-03號 7 甲基安非他命 1包 ⑴檢驗後淨重為0.541公克 ⑵鑑別號碼：110安保249-04號 8 甲基安非他命 1包 ⑴檢驗後淨重為0.537公克 ⑵鑑別號碼：110安保249-05號 9 甲基安非他命 1包 ⑴檢驗後淨重為0.555公克 ⑵鑑別號碼：110安保249-06號 10 甲基安非他命 1包 ⑴檢驗後淨重為0.592公克 ⑵鑑別號碼：110安保249-07號 11 甲基安非他命 1包 ⑴檢驗後淨重為0.580公克 ⑵鑑別號碼：110安保249-08號 12 甲基安非他命 1包 ⑴檢驗後淨重為0.310公克 ⑵鑑別號碼：110安保249-09號 13 甲基安非他命 1包 ⑴檢驗後淨重為0.064公克 ⑵鑑別號碼：110安保249-10號 14 甲基安非他命 1包 ⑴檢驗後淨重為0.152公克 ⑵鑑別號碼：110安保249-11號 15 殘渣袋 3只 由檢察官另案聲請沒收 16 玻璃吸食器 1支 由檢察官另案聲請沒收 17 藥鏟 3支 由檢察官另案聲請沒收 18 分裝袋 1包  19 電子磅秤 1臺  
附表三
編號 扣案物品 數量 備註 1 甲基安非他命 1包 ⑴檢驗後淨重為3.546公克 ⑵鑑別號碼：110安保248-01號 2 甲基安非他命 1包 ⑴檢驗後淨重為3.541公克 ⑵鑑別號碼：110安保248-02號 3 甲基安非他命 1包 ⑴檢驗後淨重為1.569公克 ⑵鑑別號碼：110安保248-03號 4 甲基安非他命 1包 ⑴檢驗後淨重為1.133公克 ⑵鑑別號碼：110安保248-04號 5 甲基安非他命 1包 ⑴檢驗後淨重為0.598公克 ⑵鑑別號碼：110安保248-05號 6 智慧型手機(IMEI：000000000000000)  1台